【裁判字號】    95,裁,2487
【裁判日期】    951109
【裁判案由】    違章建築
【裁判全文】
最  高  行  政  法  院  裁  定
                                     95年度裁字第02487號
聲  請  人  丁○○
            乙○○
            甲○○
兼上3人共同
訴訟代理人  丙○○
上列聲請人因與相對人臺北市政府工務局建築管理處、臺北市政
府工務局衛生下水道工程處間違章建築事件，對於中華民國95年
6月22日本院95年度裁字第1328號裁定，聲請再審。本院裁定如
下：
    主  文
再審之聲請駁回。
再審訴訟費用由聲請人負擔。
    理  由
一、按對於本院裁定聲請再審，依行政訴訟法第283條準用同法
    第277條第1項第4款之規定，必須表明再審理由及關於再審
    理由並遵守不變期間之證據。所謂表明再審理由，必須指明
    其所再審之裁定，有如何合於行政訴訟法第273條第1項、第
    2項所定再審事由之具體情事始為相當，倘僅泛言有何條款
    之再審事由，而無具體情事；或僅指明所聲請再審之裁定前
    各程序所為裁判，有如何再審事由，而未具體指及其所聲請
    再審之裁定有合於再審之事由者，均難謂已表明再審事由，
    其再審之聲請，即屬不合法。
二、本件聲請人前因違章建築事件提起行政訴訟，經本院94年度
    裁字第2801號裁定駁回後，聲請人聲請再審，亦經本院95年
    度裁字第1328號裁定予以駁回在案。茲聲請人復對95年度裁
    定第1328號裁定聲請再審。其聲請意旨略以：因本案址涉及
    公益既危害公共安全、公共衛生又損害聲請人權益使聲請人
    無防火巷亦不能設置衛生下水道，民生西路186號（無建築
    執照房屋）及民生西路178巷8號已違背行政法上義務，工務
    局建管處及衛工處本應將本案址之防火巷違建物列入須專案
    處理之違章建築優先查報拆除，徹底執行民國90年8月20日
    建管處府工建字第900153600號函：『本市「防火間隔（巷
    ）違建拆除專案」配合本市○○○○○道用戶接管工程施工
    」違建查報拆除原則』規定。且系爭案址不僅涉及人民生命
    、財產、安全及衛生，同時侵害聲請人權益，如果聲請人民
    生西路184之1號前門起火警，根本無法逃生通向太原路。更
    何況家母已75歲高齡，行動遲緩，另一位哥哥數十年為疾病
    所煎熬，將如何逃生，民生西路184之1號亦無法設置衛生下
    水道。在在足以證明聲請人是有提起訴願及行政訴訟權利，
    只因建管處及衛工處佯稱本系爭案址無防火間隔（巷）設計
    或偽稱只是違章建築查報案件以規避聲請人行政救濟權利，
    本案應適用之現行法規-「臺北市政府執行違章建築取締措
    施」再修正案及「臺北市違章建築處理要點」相違背，亦與
    司法院釋字第423號解釋相違云云。本院經核其狀陳各節無
    非對本院94年度裁字第2801號前程序所為裁定主張有如何再
    審之事由，然對其所再審之95年度裁字第1328號裁定以聲請
    人再審之聲請不合法駁回其聲請，有如何合於法定再審事由
    ，並未具體指及，則其泛引行政訴訟法第273條之規定聲請
    再審，揆諸首揭說明，其再審之聲請即於法不合，應予駁回
    。本件再審之聲請既不合法，依程序不合，實體不究之原則
    ，聲請人所為實體上之主張，已無庸復予審酌，併此指明。
三、依行政訴訟法第283條、第278條第1項、第104條、民事訴訟
    法第95條、第78條、第85條第1項前段，裁定如主文。
中    華    民    國    95    年    11    月    9     日
                  第一庭審判長法  官  葉  振  權
                              法  官  陳  秀  美
                              法  官  劉  鑫  楨
                              法  官  梁  松  雄
                              法  官  劉  介  中
以  上  正  本  證  明  與  原  本  無  異
中    華    民    國    95    年    11    月    9     日
                              書記官  郭  育  玎


司法院資訊處製作；財團法人民間司法改革基金會備份。
